臺灣彰化地方法院刑事判決　　　　　　　93年度訴字第1281號
公　訴　人　臺灣彰化地方法院檢察署檢察官
被　　　告　丁○○
指定辯護人　劉嘉堯律師
上列被告因誣告等案件，經檢察官提起公訴（92年度偵字第9015
號、93年度偵字第2243號），本院判決如下：
    主  文
丁○○意圖他人受刑事處分，向該管公務員誣告，處有期徒刑捌
月。
    事  實
一、丁○○明知黃明春（通緝中，由檢察官另行偵辦）、甲○○
    （另經檢察官移送臺灣屏東地方法院併案審理）擺放在彰化
    縣溪湖鎮○○○○道旁某檳榔攤前空地，欲出售之懸掛8V-3
    708號車牌之賓士牌 S320型自小客車為來源不明之贓物（該
    車車牌號碼原為2D-8580號，車身及引擎號碼分別為WDB0000
    000A243223號及00000000000000號，車主登記為裕融企業股
    份有限公司，由緯創資通股份有限公司向裕融企業股份有限
    公司租賃後交予周嘉興使用，於民國 91年5月28日12時許，
    在臺北市松山區○○○路○段180號地下室停車場，為林耀國
    所竊取【所涉竊盜罪嫌，由檢察官另行偵辦】，並以新臺幣
    【以下同】25萬元售予黃明春，黃明春再委請真實姓名、年
    籍不詳，綽號「空凱」之男子將車身及引擎號碼分別變造為
    WD B0000000A163377號及00000000000000號，而前揭車身及
    引擎號碼之原車牌號碼為 ZI-3278號，車主為連宏吉，該車
    於 91年2月5日2時許，在高雄市新興區○○○路240號前失竊
    ），竟仍於 91年9月6日，以120萬元之價格，向黃明春、甲○○購買該車輛，並為不易使人因價格與市價相距甚大，並
    謀日後向金融機關貸款花用，乃合意於汽車買賣合約書上虛
    偽記載買賣價金為 240萬元，至該車輛之過戶手續，則推由
    黃明春、甲○○辦理（於91年9月6日由不知情之代理人林弘
    達至交通部公路總局臺中區監理所【以下簡稱臺中區監理所
    】辦理過戶予丁○○），丁○○即與黃明春、甲○○共同以
    此方法，使辦理汽車監理業務之公務人員，將前開不實事項
    登載於職務上所掌管之公文書，足以生損害於監理機關對於
    車籍管理之正確性。
二、丁○○在取得車牌號碼 8V-3708號自小客車之所有權後，明
    知該車係其依前述方法購得之贓車，仍基於意圖為自己不法
    所有之犯意，於 91年9月10日透過台新國際商業銀行股份有
    限公司（以下簡稱台新銀行）簽約公司即千禧世紀行銷公司
    職員乙○○申請購車貸款，填寫汽車貸款申請書，表示可提
    供前開車輛設定動產抵押權，並由不知該車輛為贓車之陳美
    鑾、戊○○為借款之連帶保證人，乙○○不疑有他，即循一
    般對保程序進行對保，並帶同乙○○至置放車輛之地點（並
    未停放在丁○○住處）確認車況，拍照存證後，即由同為千
    禧世紀行銷公司之丙○○（原名蔡惠如）出具汽車貸款授信
    審核表（含驗車報告），向台新銀行申請貸款，致台新銀行
    負責審核本件貸款案之職員不知欲申請汽車貸款之車輛係贓
    車，誤信丁○○可供設定動產抵押權之車輛為一般正常買賣
    交易之汽車，認丁○○提供其妻陳秀鑾、其弟戊○○二位連
    帶保證人，而貸款之車輛設定動產抵押權後，已具有相當之
    擔保而陷於錯誤，同意核撥貸款 160萬元，並於同年月20日
    將車款匯入丁○○設於台灣中小企業銀行二林分行之帳戶內
    （帳號：00000000000000號），丁○○並為前揭動產擔保交
    易（動產抵押權設定）之債務人，依約應自91年10月20日起
    至101年9月20日止，分36期，每月給付57,844元之本息予台
    新銀行，且約定標的物存放處所為被告之住所即彰化縣二林
    鎮趙甲里鎮平巷57之12號，並不得任意變更車輛之所在地。
    詎丁○○貸得前開款項後，其預先簽發之欲繳納汽車貸款本
    息之18張支票，僅兌現 1張（即發票日為91年10月20日、票
    面金額115,688元，繳納第1、2期本息），自 91年12月20日
    即第 3期起即因前揭支票遭退票而不獲付款，丁○○更因積
    欠友人粘政隆100萬元無力清償，竟意圖不法利益，於 92年
    年初將該車交付粘政隆抵債，致生損害於台新銀行。
三、丁○○復於貸得前開借款後，為免其明知該車為贓車而仍向
    台新銀行借貸一事敗露而致其須負刑事責任，竟基於意圖使
    甲○○受刑事處分之犯意，明知黃明春、甲○○已於 91年9
    月6日將前開車輛交付其使用，仍於91年10月4日具狀向臺灣
    彰化地方法院檢察署提出告訴，誣指甲○○迄未將其買受之
    車輛交付，因而涉有詐欺取財罪嫌，嗣經該署檢察官偵查後
    ，以 92年度偵緝字第329號為不起訴處分，而丁○○並未聲
    請再議而告確定。
四、嗣粘政隆收受丁○○交付車輛後，查知該車有向銀行貸款並
    設定動產抵押權，乃於 92年1月間某日，以35萬元之價格，
    將該車出售予羅育雄，羅育雄後因案入監服刑，遂將該車交
    由其妻莊秋敏處理，莊秋敏則以 2萬元之代價委由郭永宗出
    名於 92年7月26日，以75萬元之價格，出售予林文忠。其後
    林文忠駕駛該車搭載其友人蔡森明，於92年10月13日16時15
    分許，至位於彰化縣花壇鄉○○路○段428號「南亞當鋪」時
    ，為警查獲，並當場扣得該車輛，經警循線查知前情。
五、案經彰化縣警察局彰化分局報告臺灣彰化地方法院檢察署檢
    察官偵查起訴。
    理  由
一、訊據被告丁○○矢口否認有上開犯行，辯稱：伊向甲○○購
    車時，確實不知道該車為贓車，而該車在伊購買之後，甲○○的確未交付伊使用，直至伊提起告訴後，才將車輛交付予
    伊。貸款的部分伊係事後因經濟發生問題才未繼續繳款，並
    非故意詐騙云云。經查：
（一）本件查獲車輛所懸掛之8V-3708號車牌，原為ZI-3278號，
      係於92年7月1日重新向臺中監理所領用，而原車牌號碼ZI
      -3278號自小客車之車主為連宏吉，該車已於91年2月5日2
      時許，在高雄市新興區○○○路240號前失竊；又該車輛（
      指車體）原車牌號碼原為 2D-8580號，車身及引擎號碼分
      別為WDB0000000A243223號及 00000000000000號，車主登
      記為裕融企業股份有限公司，係緯創資通股份有限公司向
      裕融企業股份有限公司租賃交予周嘉興使用，該車輛已於
      91年 5月28日12時許，在臺北市松山區○○○路○段180號
      地下室停車場，為林耀國所竊取，經林耀國出售予黃明春
      ，黃明春再委請真實姓名、年籍不詳，綽號「空凱」之男
      子將車身及引擎號碼分別變造為前揭 ZI-3278號車輛之車
      身及引擎號碼即 WDB0000000A163377號及00000000000000
      號之事實，業據證人甲○○於警詢、偵查中證述前揭經過
      、證人即被害人連宏吉、周嘉興於警詢指述失竊情節在卷
      ，並有贓物認領保管收據1紙、車牌號碼8V-3708號自小客
      車之車籍資料影本3紙、車籍查詢資料、查獲車牌號碼8V-
      3708號自小客車照片8張、車牌號碼ZI-3278號車輛之車籍
      資料影本4紙等件足資佐證，則懸掛8V-3708號車牌之自小
      客車確為贓物無訛。被告固一再否認知悉前開車輛係屬贓
      車仍故意買受，然查：
  １、證人甲○○於警詢時即謂：伊賣車給被告時有告知車輛係
      贓車所變造，是擺明的，而買賣合約書記載之買賣價金24
      0萬元是被告要伊填寫的，且該車有交付給被告使用等語
      （參見證人甲○○93年1月15日及同年2月2日警詢筆錄）
      ，於偵查中亦稱：被告知道該車為贓車，車輛也有交付被
      告使用，契約上的價錢是假的等情（見臺灣彰化地方法院
      檢察署92年度他字第1221號卷第55頁背面、92年度偵緝字
      第329號卷第10頁背面），再於本院結證稱：伊以120萬元
      出售該車給被告，契約書上的價格是被告要求的，伊有告
      訴被告是贓車，否則不會這麼便宜，交車時車況良好，被
      告並無將車輛交由伊修理等語在卷（詳見本院 94年3月31
      日審判筆錄第 38-46頁），雖證人甲○○關於被告給付之
      訂金、車款總額前後供述不一，然此可能因證人甲○○係
      於出售車輛予被告後時隔 1年餘始為警查獲，且實際收受
      訂金、車款之人為黃明春，證人甲○○就被告給付之訂金
      為20萬或30萬元，總車款係 90萬元或120萬元，縱令有前
      後不一之情形，尚非不能理解，證人甲○○對於出售車輛
      時確有告知係屬贓車乙情，前後均證述一致，就此部分自
      仍得採信。辯護人固以：被告曾告訴甲○○詐欺取財，甲○○可能因此為不利被告之證詞，惟證人甲○○既已坦承
      車輛係其出售予被告及車輛經過變造之事實，對於被告確
      實未參與變造事宜，亦證述明確，倘證人甲○○確實隱瞞
      被告車輛係屬贓車之事實，而係於知悉被告告訴其詐欺取
      財後，始刻意誣陷被告，自可悖於事實直指被告參與贓車
      變造之相關犯行，反之，正因為本件是在雙方都知悉贓車
      之情況之下所為之交易，被告竟眛於事實提出詐欺告訴，
      證人甲○○更可能因此而吐實，故被告曾對證人甲○○提
      出告訴，尚不足為有利被告之認定。
  ２、再者，被告就其購買前開車輛之經過供稱：伊於91年9月2
      日在高速公路員林交流道附近看到該車放置出售，伊撥打
      電話聯絡，前後商談2、3次，於 91年9月6日談妥價格240
      萬元，伊先付現金 120萬元交給黃明春，寫汽車買賣合約
      書的是甲○○，因購車時該車之右前車窗無法啟動及車前
      大燈不亮，所以伊要求對方將車輛修復後再將另 120萬元
      交付云云，然本件被告欲購買之車輛係高級之汽車，車價
      既高達240萬元，甚且被告亦陳稱已交付之120萬元其中之
      100萬元係先向友人粘政隆借用，衡情自更應謹慎為之，
      而被告復自承在向黃明春、甲○○購買車輛之前，與其等
      均不認識，在交付 120萬元給黃明春、甲○○後，並未向
      二人取得任何憑證，車輛亦未交付其使用，酌之被告自陳
      駕駛貨車維生，自非全無社會經驗之人，對於無任何信賴
      基礎之陌生人竟採取完全信任之態度，顯非情理之常。再
      者，倘車價確實為240萬元，被告既僅交付120萬元，黃明
      春、甲○○亦無在未收受尾款前即將車輛過戶給被告之理
      ，由此益徵被告知悉車輛係來源不明之贓物無訛。
  ３、被告明知買受之車輛為贓車，仍將身分證件交由黃明春、
      甲○○辦理過戶手續，將此不實之事實，使辦理汽車監理
      業務之公務人員，登載於職務上所掌管之公文書，自足以
      生損害於監理機關對於車籍管理之正確性甚明。
  ４、綜上，被告前開辯詞無非卸責之詞，實不足採信，被告事
      實欄一所載犯行，堪以認定。
（二）被告固坦承以前開購得之車輛向台新銀行借貸 160萬元之
      事實，惟仍否認有何詐欺取財之犯行，辯稱：伊係因為資
      金不足始向台新銀行借款，其借款之目的即為支付黃明春
      120萬元尾款，嗣因其周轉不靈才未繼續繳款云云。惟查
      ：
  １、被告以其妻陳秀鑾、其弟戊○○為連帶保證人，並提供前
      開車輛設定動產抵押權，向台新銀行貸款 160萬元之事實
      ，已據被告自承不諱，核與證人即台新銀行委託對保人員
      乙○○、丙○○於本院結證證詞相符，並有台新銀行汽車
      貸款申請書、汽車貸款授信審核表、撥款/動支申請暨委
      託書、車輛動產抵押契約書、動產擔保交易動產抵押設定
      登記書、台新銀行國內匯款回條等件在卷足憑，堪信屬實
      。
  ２、所謂詐術行為，不以積極之語言、文字、肢體、舉動或兼
      有之綜合表態等為限，其因消極之隱瞞行為，致使被害人
      陷於錯誤，亦包括在內。本件被告明知其向黃明春、甲○○購買之前開車輛係屬贓車，已如前述，被告明知贓車之
      事實，故為隱匿仍持以向台新銀行貸款，被告之行為自應
      視為詐術之一種無訛。蓋前開車輛既已向監理機關辦理過
      戶手續，該車輛之車身號碼、引擎號碼亦經變造為與行車
      執照所載相符，證人乙○○於查驗車輛時自難發現該車輛
      係經變造、重新領牌照之贓車之事實，台新銀行審核貸款
      之人員依證人乙○○（實際查驗人員為乙○○，報告則係
      由證人丙○○出具）填寫之汽車貸款授信審核表（含驗車
      報告），無從得知該車係屬贓車，同意核貸160萬元，顯
      為被告隱匿贓車之事實施用詐術之結果甚明。
  ３、又被告既與台新銀行簽訂車輛動產抵押契約書，約定設定
      動產抵押權車輛之放置地點在被告之住所即彰化縣二林鎮
      趙甲里鎮平巷57之12號，惟被告未將車輛放置在約定之地
      點，而於92年年初將之交付其債權人粘政隆抵債，已據被
      告自承在卷，並與證人粘政隆於警詢陳述被告交付車輛之
      情節相符，是被告之行為實已違反動產擔保交易法第38條
      之規定。
  ４、綜前所述，被告所辯，無足憑採，被告事實欄二所載犯行
      ，亦堪認定。
（三）按誣告罪之成立以意圖他人受刑事處分或懲戒處分，而為
      虛偽之告訴告發報告者為要件。所謂虛偽係指明知無此事
      實故意捏造而言。查車牌號碼 8V-3708號自小客車於92年
      10月13日為警查獲後，經警循線查知車輛係被告交付粘政
      隆後，被告初於警詢時否認交付車輛給粘政隆之事實，其
      後始坦承確有交付車輛給粘政隆一事，復又稱黃明春、甲○○係在其追車後始於 91年9月中旬將車輛交付，其後又
      改稱係於92年年初才交車云云，觀之被告對於有無或究何
      時收受車輛使用，前後為岐異之供述，已難遽採。再者，
      本件被告向黃明春、甲○○購得之車輛，黃明春、甲○○
      已於91年9月6日交付被告使用，並辦理過戶，業據證人甲○○證述明確，被告並以該車向台新銀行貸款，證人乙○○於對保時確有實際看過該車，並拍照存證，亦經證人乙○○證述明確，並有所拍攝之照片 2張附卷可佐，倘車輛
      尚未交付被告使用，被告實無法據以向台新銀行申請貸款
      ；再由台新銀行於 91年9月20日所撥入被告設於臺灣中小
      企業銀行二林分行帳戶內之 160萬元，於匯入翌日至同年
      月27日即大額提領136萬元，此有該行 94年4月4日94二林
      （密）字第 90031號函附之交易明細資料可參，被告既辯
      稱其借貸之用途為支付車輛尾款，其認為尾款未付所以縱
      未取得車輛之占有，亦不覺得有何不妥之處云云，則被告
      於貸得款項後自應立刻與黃明春或甲○○聯繫交付尾款及
      交車事宜，詎被告竟在未取得車輛使用之前，即將車款提
      領供其他用途使用，顯悖於常情。若被告確遭證人甲○○
      詐欺，則在被告交付 120萬元後，無法尋得證人甲○○時
      ，即應發覺有異，而非於貸得款項後，並幾近使用殆盡後
      之 91年10月4日始具狀向臺灣彰化地方法院檢察署提出告
      訴，綜合前情觀之，黃明春、甲○○確實已於出售時將車
      輛交付被告使用，被告告訴甲○○詐欺之動機，無非為免
      車輛係贓車之事實東窗事發，用以掩飾其明知贓物而故買
      、向台新銀行詐貸車款之犯行，是被告事實欄三所示誣告
      甲○○之犯行，同堪認定。
二、核被告丁○○事實欄一所為，係犯刑法第349條第2項之故買
    贓物罪、第214條之使公務員登載不實罪；事實欄二所為，
    係犯刑法第339條第1項詐欺取財罪及違反動產擔保交易法第
    38條之罪；事實欄三所為，係犯刑法第169條第1項之誣告罪
    。被告所犯事實欄一之使公務員登載不實罪，與黃明春、甲○○間有犯意聯絡及行為分擔，均為共同正犯，又推由黃明
    春、甲○○利用不知情之林弘達使監理機關登載不實，應論
    以間接正犯。被告事實欄一、二、三所犯各罪，均有方法、
    目的或方法、結果之牽連犯關係，應依刑法第55條後段之規
    定，從較重之誣告罪處斷。又被告所犯使公務員登載不實罪
    及違反動產擔保交易法第38條部分雖未據公訴人起訴，然該
    部分事實與公訴人起訴之犯罪事實既具有牽連犯之裁判上一
    罪關係，應為起訴效力所及，本院自應併予審究。爰審酌被
    告於71、73年間有二次贓物罪之前科，有臺灣高等法院被告
    全國前案紀錄表附卷可參，本件明知為贓車而故買、又以之
    向金融機關詐貸款項、復誣告他人犯罪，妨害國家司法權之
    行使，犯後仍飾詞狡辯，顯無悔悟之心等一切情狀，量處如
    主文所示之刑，以示懲儆。
三、臺灣彰化地方法院檢察署於93年10月18日以彰檢輝平93偵73
    45字第 35809號函移送併辦意旨略以：被告明知其所有位於
    彰化縣二林鎮○○段0000-0000地號土地於91年9月16日已遭
    查封登記，竟於 91年9月18日持未經查封前之土地謄本，以
    購買車牌號碼 8V-3709號之賓士中古車為由，向台新銀行申
    辦車輛抵押貸款 160萬元，並利用不知情之人偽刻其弟戊○○之印章後（未經查扣），再與不詳姓名、年籍之人共同基
    於偽造文書之犯意聯絡，分別在台新銀行汽車貸款撥款／動
    支申請暨委託書之本票發票人欄、台新銀行汽車貸款申請書
    、車輛動產抵押契約書中偽簽「戊○○」之署押及蓋偽刻之
    「戊○○」印文之方式詐騙台新銀行並致生損害於戊○○，
    而認被告前開所為係涉犯刑法第201條第1項之偽造有價證券
    罪、第 216條、第210條之行使偽造私文書罪、第217條之偽
    造印文署押罪、第339條第1項之詐欺取財罪嫌，與本件被告
    所涉犯之詐欺等犯行，為法律上同一案件，請求移送併案審
    理。惟查：
（一）被告係於 91年9月10日即透過證人乙○○表示欲借貸車款
      ，此觀台新銀行提出之被告及陳秀鑾徵信查詢報告之查詢
      日期均為 91年9月10日自明（參見臺灣彰化地方法院檢察
      署 93年度他字第1829號卷第32-34頁），再對照卷附彰化
      縣二林鎮○○段 0000-0000地號土地登記謄本之列印日期
      為91年9月5日，該土地登記謄本申請之目的顯係為申請本
      件汽車貸款無誤（被告自承於91年9月6日之前已與黃明春
      、甲○○商談2、3次購車事宜），雖前開土地於同年月16
      日遭彰化縣二林鎮農會查封在案，惟前開土地確係被告所
      有，且早於 86年間即設定本金299萬元最高限額抵押權予
      彰化縣二林農會，而台新銀行進行徵信查詢時（即 91年9
      月10日），被告之不含逾催呆帳餘額即高達214萬3千元，
      被告提出貸款申請後，既尚須經過徵信程序，由台新銀行
      評估貸放風險、債權確保等，被告實不能左右該筆貸款何
      時可以核貸，而不動產登記具公示性，台新銀行在同意核
      貸之前自可視需要而查詢被告提供之不動產之狀況，而台
      新銀行同意核貸本件貸款，顯係經評估本件被告已提供二
      位連帶保證人、車輛亦提供設定動產抵押權、被告名下復
      有二筆土地（依汽車貸款申請書所載，除上開土地外，尚
      有一筆坐落彰化縣二林鎮○○段000-0000號土地），始同
      意貸放（不包括評估申請貸款之車輛為『贓車』之事實）
      ，是尚不能以卷內有91年9月5日列印之土地登記謄本，遽
      認此亦為被告施用之詐術，而台新銀行係因此未經查封登
      記之土地謄本而陷於錯誤同意核貸。
（二）又證人即擔任本件連帶保證人之戊○○固迭於偵查、本院
      審理時俱證稱：伊並未同意擔任被告貸款之連帶保證人，
      卷內貸款申請書等文書內之「戊○○」並非伊所親簽，且
      該等文件上書寫之日期，伊並不在國內云云。查證人戊○○確於 91年9月12日出國，至同年月18日始回台灣，有證
      人戊○○提出之護照、機票、火車票等件在卷可憑（均影
      本），而卷附之撥款/動支申請暨委託書上本票之發票日
      期為 91年9月18日，車輛動產抵押契約書上連帶保證人對
      保之日期為 91年9月16日，當時證人戊○○並不在台灣，
      倘前開文件所載日期為實在，則該文件上之「丁○○」之
      簽名的確不可能係證人戊○○所親為。然證人乙○○在本
      院結證稱：本件確實係伊拿相關文件給戊○○親自簽名，
      伊亦有向戊○○確認擔任連帶保證人一事，至於日期應該
      是筆誤等語（見本院94年3月31日審判筆錄第26-31頁）；
      而為查明本件卷附貸款文件內之「戊○○」簽名究是否為
      證人戊○○所親為，經臺灣彰化地方法院檢察署檢察官於
      偵查中當庭命證人戊○○簽署自己之名字，並向彰化縣二
      林戶政事務所調取戊○○印鑑申請證明書 5紙、臺灣銀行
      斗六分行戊○○開戶資料 1紙、華南商業銀行斗六分行戊○○開戶資料 2紙、中國信託商業銀行戊○○信用卡申請
      資料3紙（乙類鑑定資料），與卷內之汽車貸款撥款/動支
      申請暨委託書（含本票）、車輛動產抵押契約書、汽車貸
      款申請書上之「戊○○」簽名（甲類鑑定資料），送法務
      部調查局鑑定，經該局以特徵比對、歸納比對法鑑定結果
      ，甲類與乙類簽名之筆劃特徵極相似，研判兩類簽名高度
      可能出於同一人手筆，並於簽名鑑定分析圖表之比對說明
      欄內記載：「本案乙類簽名本身頗富變異，而系爭甲類簽
      名書寫較為潦草，然經與乙類字跡比對後，認為前者與後
      者之部分簽名筆劃特徵極為相似，甲類簽名並不脫離乙類
      字跡變異之範圍，研判兩類簽名高度可能出於同一人手筆
      」，有該局94年3月15日調科貳字第09400110580號鑑定通
      知書 1份在卷足憑，則本件證人乙○○證稱前開文書中之
      「戊○○」之簽名為證人戊○○所親簽乙節，尚非虛妄。
      至證人乙○○、丙○○二人至本院作證時就對保經過、細
      節之證述雖互有出入，然本院傳訊證人乙○○、丙○○作
      證時已距對保當時逾二年半，其二人對於當時之情況實有
      可能因時間之經過而記憶模糊，證人戊○○係親自在卷附
      被告向台新銀行貸款文件上簽名，已據本院認定如前，足
      見證人戊○○確實同意擔任被告汽車貸款之連帶保證人，
      則關於對保、本票發票日期之記載，可能係證人乙○○為
      符合貸放流程所事後填載，證人戊○○事後否認簽名，顯
      係為免負連帶保證人責任所為不實之證言，不足採信。本
      件證人戊○○既同意擔任連帶保證人，並在相關貸款文件
      上之連帶保證人欄、本票發票人欄內簽名，被告自無涉及
      偽造署押、印文或偽造有價證券之可言，公訴人認被告有
      前開罪嫌，尚非有據。
（三）綜上所述，本件無積極證據足資證明被告有移送併辦意旨
      所指之提供已查封之土地登記謄本、未得其弟戊○○之同
      意而偽造本票、偽造署押、行使偽造私文書等犯行，自難
      認與本院前開論罪科刑部分有實質上一罪或裁判上一罪之
      法律上同一案件之關係，本院無從併為審理，此部分應退
      回臺灣彰化地方法院檢察署另行依法辦理。
據上論斷，應依刑事訴訟法第299條第1項前段，動產擔保交易法
第38條，刑法第11條前段、第169條第1項、第214條、第349條第
2項、第339條第1項、第55條，罰金罰鍰提高標準條例第1條前段
，判決如主文。
本案經檢察官楊忠城到庭執行職務。
中　　華　　民　　國　　94　　年　　7 　　月　　29　　日
                  刑事第二庭    審判長法  官  宋恭良
                                      法  官  吳永梁
                                      法  官  許雅婷
以上正本證明與原本無異。
如不服本判決，應於判決送達後十日內向本院提出上訴狀 (須附
繕本 )。
告訴人或被害人對於判決如有不服具備理由請求檢察官上訴者，
其上訴期間之計算係以檢察官收受判決正本之日期為準。
中　　華　　民　　國　　94　　年　　7 　　月　　29　　日
                                      書記官  黃幼華
附錄本案論罪科刑法條全文：
中華民國刑法第169條
意圖他人受刑事或懲戒處分，向該管公務員誣告者，處 7 年以下
有期徒刑。
意圖他人受刑事或懲戒處分，而偽造、變造證據，或使用偽造、
變造之證據者，亦同。
中華民國刑法第214條
明知為不實之事項，而使公務員登載於職務上所掌之公文書，足
以生損害於公眾或他人者，處3年以下有期徒刑、拘役或500 元
以下罰金。
中華民國刑法第339條
意圖為自己或第三人不法之所有，以詐術使人將本人或第三人之
物交付者，處5年以下有期徒刑、拘役或科或併科1千元以下罰金
。
以前項方法得財產上不法之利益或使第三人得之者，亦同。
前二項之未遂犯罰之。
中華民國刑法第349條
收受贓物者，處 3 年以下有期徒刑、拘役或 500 元以下罰金。
搬運、寄藏、故買贓物或為牙保者，處 5 年以下有期徒刑、拘役
或科或併科 1 千元以下罰金。
因贓物變得之財物，以贓物論。
動產擔保交易法第38條
動產擔保交易之債務人，意圖不法之利益，將標的物遷移、出賣
、出質、移轉、抵押或為其他處分，致生損害於債權人者，處3
年以下有期徒刑、拘役或科或併科6000元以下之罰金。
